【裁判字號】    95,交聲,335
【裁判日期】    950522
【裁判案由】    聲明異議
【裁判全文】
臺灣彰化地方法院交通事件裁定          95年度交聲字第335號
原處分機關  交通部公路總局台中區監理所彰化監理站
異議人即    甲○○
受處分人
上列異議人即受處分人因違反道路交通管理處罰條例案件，對於
交通部公路總局臺中區監理所彰化監理站94年8月26日彰監四字
第裁64─000000000號裁決書不服，聲明異議，本院裁定如下：
    主  文
原處分撤銷，發回交通部公路總局臺中區監理所彰化監理站。
    理  由
一、按違反本條例第12條至第68條之規定者，由公路主管機關處
    罰；前項處罰於裁決前，應給予違規行為人陳述之機會，道
    路交通管理處罰條例第8條第1項第1款、第2項定有明文。又
    違反道路交通管理處罰條例之行為人，未依規定自動繳納罰
    鍰或未依規定到案聽候裁決，處罰機關固得依違反道路交通
    管理事件統一裁罰基準及處理細則第44條第1項之規定，以
    該處理細則附件之統一裁罰基準表，對行為人逕行裁決，惟
    該條項規定乃必以行為人經合法收受舉發違反道路交通管理
    事件通知單後，無正當理由未依該舉發通知單上所載應到案
    日期為罰鍰之繳納或到案聽候裁決時，方有適用。易言之，
    如行為人未能合法收受舉發通知單之送達，公路主管機關即
    不得逕依違反道路交通管理事件統一裁罰基準及處理細則第
    44條第1項之規定為裁決。
二、原處分意旨略以：異議人即受處分人不依限期參加定期檢驗
    ，違反道路交通管理處罰條例第17條第1項之規定，原處分
    機關於94年1月11日以彰監車字第000000000號舉發違反道路
    交通管理事件通知單認定有案，並於94年8月26日以彰監四
    字第裁64─000000000號裁決書處分在案，因異議人送達之
    處所不明，遂依行政程序法第78條及第81條規定，於94年
    11月15日以中監彰字第0940039581號公告為公示送達，再於
    94年12月16日張貼於彰化監理站公告欄，另於94年11月19日
   刊登台灣新生報。
三、異議意旨略以：查本件異議人即受處分人甲○○（下簡稱受
    處分人）係就案由欄所示之裁決書聲明異議，主張伊因未居
    住於戶籍所在地，以致未收到原處分機關相關行政處分文書
    ，而延誤時效云云。
四、經查，依卷附之原舉發通知單即交通部公路總局臺中區監理
    所彰化監理站94年1月11日彰監車字第000000000號舉發違反
    道路交通管理事件通知單，並無相關合法送達文書，如受處
    分人未能合法收受舉發通知單之送達，即不能認受處分人已
    經合法收受舉發通知單而逕依違反道路交通管理事件統一裁
    罰基準及處理細則第44條第1項之規定，以該處理細則附件
    之統一裁罰基準表，對受處分人逕行裁決。準此，本案原處
    分機關未能合法送達舉發通知單，而依道路交通管理處罰條
    例第17條及違反道路交通管理事件統一裁罰基準及處理細則
    第44條第1項之規定對異議人逕行裁決，即屬未洽，自應由
    本院將原處分撤銷，由原處分機關詳為審究後，另為適法之
    處分。
據上論斷，應依道路交通案件處理辦法第20條前段，裁定如主文
。
中    華    民    國    95    年    5     月    22    日
                    交通法庭    法  官  姚銘鴻
以上正本證明與原本無異
如不服本裁定，應於裁定送達後五日內向本院提出抗告狀 (須附
繕本 )。
中    華    民    國    95    年    5     月    22    日
                                書記官  謝志鑫


司法院資訊處製作；財團法人民間司法改革基金會備份。
